【裁判字號】    95,台抗,48
【裁判日期】    950126
【裁判案由】    違反毒品危害防制條例
【裁判全文】
最高法院刑事裁定                九十五年度台抗字第四八號
    再抗告人  甲○○
                      號另案.
上列再抗告人因違反毒品危害防制條例案件，不服台灣高等法院
台中分院中華民國九十四年九月十二日駁回其抗告之裁定（九十
四年度抗字第五一九號），提起再抗告，本院裁定如下：
    主  文
再抗告駁回。
    理  由
一、施用第一級毒品部分：
本件原裁定以提起上訴，應於送達判決後十日內為之，刑事訴訟
法第三百四十九條規定甚明。本件再抗告人甲○○係民國九十四
年六月二十三日收受第一審法院判決正本，有送達證書在卷可稽
。其上訴期間扣除在途期間二日，應至九十四年七月五日屆滿，
竟遲至九十四年七月六日始行上訴，並將上訴狀送至台灣高等法
院台中分院（其後因再抗告人將上訴狀載明向台灣高等法院台中
分院檢察署提起，而由台灣高等法院台中分院於九十四年七月十
二日移轉台灣高等法院台中分院檢察署，再由台灣高等法院台中
分院檢察署於九十四年七月十五日移轉第一審法院），顯已逾越
上訴期間，其上訴即屬違背法律上之程式。再抗告人雖以伊不諳
法律程序，始延誤上訴，請准予重提上訴云云。然查對第一審判
決如有不服，應於判決送達十日內，向第一審法院提出上訴狀，
已據第一審法院於判決書載明，再抗告人固誤向原審提出上訴，
然縱以原審收受再抗告人上訴狀之日期即九十四年七月六日計算
，再抗告人仍屬遲誤上訴期間，原審因而維持第一審法院駁回其
上訴之裁定，經核於法尚無不合。再抗告意旨仍執陳詞以其不知
法律請准予通融云云，洵無理由，其關於此部分之抗告無理由，
應予駁回。
二、施用第二級毒品部分：
按對於駁回上訴之裁定抗告者，對於抗告法院之裁定，依刑事訴
訟法第四百十五條第一項但書第一款規定，固得提起再抗告，惟
此項但書之規定，於依同法第四百零五條不得抗告之裁定，不適
用之，同法第四百十五條第二項定有明文。查再抗告人所犯施用
第二級毒品（毒品危害防制條例第十條第二項）部分，依刑事訴
訟法第三百七十六條第一款規定，經第二審判決者，不得上訴於
第三審法院。原審法院既就再抗告人對此部分之抗告予以裁定，
依首揭說明，即不得再抗告，再抗告人就此部分復提起再抗告，
自非適法，亦應予駁回。
據上論結，應依刑事訴訟法第四百十一條前段、第四百十二條，
裁定如主文。
中    華    民    國  九十五  年    一    月  二十六  日
                      最高法院刑事第十庭
                          審判長法官  洪  清  江
                                法官  石  木  欽
                                法官  李  伯  道
                                法官  林  勤  純
                                法官  陳  晴  教
      本件正本證明與原本無異
                                      書  記  官
中    華    民    國  九十五  年    二    月   十三   日
                                                    ｍ


司法院資訊處製作；財團法人民間司法改革基金會備份。
